---
title: "SDIC Libraries - Demonstração Completa em R"
author: "SDIC Team"
date: "`r Sys.Date()`"
output:
  html_document:
    toc: true
    toc_float: true
    theme: flatly
    highlight: tango
    code_folding: show
  pdf_document:
    toc: true
---

```{r setup, include=FALSE}
knitr::opts_chunk$set(
  echo = TRUE,
  warning = FALSE,
  message = FALSE,
  fig.width = 12,
  fig.height = 6
)
```

# 📊 SDIC Libraries - Demonstração Completa em R

Este documento demonstra todas as funcionalidades principais da biblioteca SDIC para acesso a dados de emprego brasileiros usando R.

## 🎯 Conteúdo
1. **Configuração Inicial** - Carregamento das bibliotecas
2. **Dados Nacionais** - Exemplos com agrupamentos por nível CNAE
3. **Dados Estaduais** - Exemplos regionais com agrupamentos
4. **Dados Municipais** - Exemplos locais com agrupamentos
5. **Função criar_indice** - Análise temporal com índices
6. **Exemplos Práticos** - Casos de uso reais e visualizações

---

## 1. 🔧 Configuração Inicial

```{r configuracao}
# Carregar bibliotecas necessárias
if (!require("dplyr")) install.packages("dplyr")
if (!require("ggplot2")) install.packages("ggplot2")
if (!require("lubridate")) install.packages("lubridate")
if (!require("knitr")) install.packages("knitr")
if (!require("DT")) install.packages("DT")

library(dplyr)
library(ggplot2)
library(lubridate)
library(knitr)
library(DT)

# Carregar biblioteca SDIC local
source("../R/data_access/emprego.R")
source("../R/utils/transformacoes.R")

cat("✅ Configuração inicial completa!\n")
```

---

## 2. 📈 Dados Nacionais - Exemplos com Agrupamentos

### 2.1 Saldo Nacional por Divisão CNAE (Nível 2)

```{r dados_nacionais_divisao}
# Exemplo 1: Dados nacionais - Indústria Alimentícia (Divisão 10)
cat("🍖 Dados Nacionais - Indústria Alimentícia (Divisão 10)\n")

tryCatch({
  # Criar instância da API
  api <- Emprego$new()
  
  dados_alimentos <- api$get_saldo_emprego_detalhado(
    nivel_agregacao = "nacional",
    nivel_cnae = 2,
    codigo_cnae = "10",
    data_minima = "2023-01-01"
  )
  
  if (!is.null(dados_alimentos) && nrow(dados_alimentos) > 0) {
    cat("📊 Registros obtidos:", nrow(dados_alimentos), "\n")
    
    # Mostrar últimos 3 meses
    cat("\n📅 Últimos 3 meses:\n")
    kable(tail(dados_alimentos, 3), caption = "Últimos dados de emprego - Indústria Alimentícia")
    
    # Estatísticas básicas
    saldo_medio <- mean(dados_alimentos$saldo_emprego, na.rm = TRUE)
    admissoes_media <- mean(dados_alimentos$admissoes, na.rm = TRUE)
    desligamentos_medio <- mean(dados_alimentos$desligamentos, na.rm = TRUE)
    
    cat("\n📈 Saldo médio mensal:", format(saldo_medio, big.mark = ",", decimal.mark = "."), "\n")
    cat("📊 Admissões médias:", format(admissoes_media, big.mark = ",", decimal.mark = "."), "\n") 
    cat("📉 Desligamentos médios:", format(desligamentos_medio, big.mark = ",", decimal.mark = "."), "\n")
    
  } else {
    cat("❌ Dados não disponíveis para indústria alimentícia\n")
    dados_alimentos <- data.frame()
  }
  
}, error = function(e) {
  cat("❌ Erro ao obter dados nacionais:", e$message, "\n")
  dados_alimentos <- data.frame()
})
```

### 2.2 Saldo Nacional por Grupo CNAE (Nível 3)

```{r dados_nacionais_grupo}
# Exemplo 2: Dados nacionais - Frigoríficos (Grupo 101)
cat("🥩 Dados Nacionais - Frigoríficos (Grupo 101)\n")

tryCatch({
  api <- Emprego$new()
  
  dados_frigorificos <- api$get_saldo_emprego_detalhado(
    nivel_agregacao = "nacional",
    nivel_cnae = 3,
    codigo_cnae = "101",
    data_minima = "2023-01-01"
  )
  
  if (!is.null(dados_frigorificos) && nrow(dados_frigorificos) > 0) {
    cat("📊 Registros obtidos:", nrow(dados_frigorificos), "\n")
    
    # Mostrar últimos 3 meses
    cat("\n📅 Últimos 3 meses:\n")
    kable(tail(dados_frigorificos, 3), caption = "Últimos dados - Frigoríficos")
    
    # Comparação com total da divisão (se disponível)
    if (nrow(dados_alimentos) > 0 && nrow(dados_frigorificos) > 0) {
      saldo_divisao <- tail(dados_alimentos$saldo_emprego, 1)
      saldo_grupo <- tail(dados_frigorificos$saldo_emprego, 1)
      participacao <- (saldo_grupo / saldo_divisao) * 100
      
      cat("\n🔍 Participação dos frigoríficos na indústria alimentícia:", 
          round(participacao, 1), "%\n")
    }
    
  } else {
    cat("❌ Dados não disponíveis para frigoríficos\n")
    dados_frigorificos <- data.frame()
  }
  
}, error = function(e) {
  cat("❌ Erro ao obter dados de frigoríficos:", e$message, "\n")
  dados_frigorificos <- data.frame()
})
```

### 2.3 Agrupamento Nacional por Lista de CNAEs

```{r dados_nacionais_agrupado}
# Exemplo 3: Agrupamento nacional - Indústria de Transformação
cat("🏭 Agrupamento Nacional - Indústria de Transformação\n")

tryCatch({
  api <- Emprego$new()
  
  # Lista de códigos CNAE da indústria de transformação (divisões 10-33)
  lista_industria <- as.character(10:33)
  
  dados_industria <- api$get_saldo_emprego_detalhado_por_lista_cnae(
    nivel_agregacao = "nacional",
    nivel_cnae = 2,
    lista_cnae = lista_industria,
    data_minima = "2023-01-01"
  )
  
  if (!is.null(dados_industria) && nrow(dados_industria) > 0) {
    cat("📊 Registros agrupados:", nrow(dados_industria), "\n")
    
    # Agrupar dados por mês
    dados_industria_agrupados <- dados_industria %>%
      group_by(competencia) %>%
      summarise(
        saldo_emprego = sum(saldo_emprego, na.rm = TRUE),
        admissoes = sum(admissoes, na.rm = TRUE),
        desligamentos = sum(desligamentos, na.rm = TRUE),
        .groups = 'drop'
      )
    
    cat("\n📅 Últimos 3 meses da indústria:\n")
    kable(tail(dados_industria_agrupados, 3), 
          caption = "Indústria de Transformação Agrupada", 
          format.args = list(big.mark = ","))
    
    ultimo_saldo <- tail(dados_industria_agrupados$saldo_emprego, 1)
    cat("\n💼 Estoque total indústria (último mês):", 
        format(ultimo_saldo, big.mark = ",", decimal.mark = "."), "\n")
    
  } else {
    cat("❌ Dados não disponíveis para indústria de transformação\n")
    dados_industria_agrupados <- data.frame()
  }
  
}, error = function(e) {
  cat("❌ Erro ao obter dados da indústria:", e$message, "\n")
  dados_industria_agrupados <- data.frame()
})
```

---

## 3. 🗺️ Dados Estaduais - Exemplos Regionais

### 3.1 Saldo Estadual - São Paulo

```{r dados_estaduais_sp}
# Exemplo 4: Dados estaduais - São Paulo, Indústria Alimentícia
cat("🏙️ Dados Estaduais - São Paulo (Indústria Alimentícia)\n")

tryCatch({
  api <- Emprego$new()
  
  dados_sp <- api$get_saldo_emprego_detalhado(
    nivel_agregacao = "estadual",
    sigla_uf = "SP",
    nivel_cnae = 2,
    codigo_cnae = "10",
    data_minima = "2023-01-01"
  )
  
  if (!is.null(dados_sp) && nrow(dados_sp) > 0) {
    cat("📊 Registros obtidos:", nrow(dados_sp), "\n")
    
    # Mostrar últimos 3 meses
    cat("\n📅 Últimos 3 meses em SP:\n")
    kable(tail(dados_sp, 3), caption = "São Paulo - Indústria Alimentícia")
    
    # Comparação SP vs Brasil (se dados nacionais disponíveis)
    if (nrow(dados_alimentos) > 0) {
      saldo_nacional <- tail(dados_alimentos$saldo_emprego, 1)
      saldo_sp <- tail(dados_sp$saldo_emprego, 1)
      participacao_sp <- (saldo_sp / saldo_nacional) * 100
      
      cat("\n🌟 Participação de SP no total nacional:", 
          round(participacao_sp, 1), "%\n")
    }
    
  } else {
    cat("❌ Dados não disponíveis para São Paulo\n")
    dados_sp <- data.frame()
  }
  
}, error = function(e) {
  cat("❌ Erro ao obter dados de São Paulo:", e$message, "\n")
  dados_sp <- data.frame()
})
```

### 3.2 Comparação Multi-Estadual

```{r dados_multi_estaduais}
# Exemplo 5: Comparação entre principais estados
cat("🏛️ Comparação Multi-Estadual - Indústria Alimentícia\n")

estados <- c("SP", "RJ", "MG", "RS", "PR")
dados_estados <- list()
api <- Emprego$new()

for (uf in estados) {
  tryCatch({
    dados_uf <- api$get_saldo_emprego_detalhado(
      nivel_agregacao = "estadual",
      sigla_uf = uf,
      nivel_cnae = 2,
      codigo_cnae = "10",
      data_minima = "2023-10-01"  # Apenas últimos meses para rapidez
    )
    
    if (!is.null(dados_uf) && nrow(dados_uf) > 0) {
      dados_uf$uf <- uf
      dados_estados[[uf]] <- dados_uf
      cat("✅", uf, ":", nrow(dados_uf), "registros\n")
    } else {
      cat("❌", uf, ": Sem dados disponíveis\n")
    }
    
  }, error = function(e) {
    cat("❌ Erro em", uf, ":", substr(e$message, 1, 50), "...\n")
  })
}

# Consolidar dados se disponíveis
if (length(dados_estados) > 0) {
  df_comparison <- bind_rows(dados_estados)
  
  # Análise por estado - último mês disponível
  ultimo_mes <- df_comparison %>%
    group_by(uf) %>%
    slice_tail(n = 1) %>%
    select(uf, saldo_emprego, admissoes, desligamentos) %>%
    arrange(desc(saldo_emprego))
  
  cat("\n📊 Ranking por Estado (último mês disponível):\n")
  kable(ultimo_mes, caption = "Ranking de Estados - Indústria Alimentícia", 
        format.args = list(big.mark = ","))
}
```

### 3.3 Agrupamento Estadual por Lista de CNAEs

```{r dados_estaduais_agrupado}
# Exemplo 6: Agrupamento estadual - SP, Setor Tecnológico
cat("💻 Agrupamento Estadual - SP, Setor Tecnológico\n")

tryCatch({
  api <- Emprego$new()
  
  # Lista de códigos do setor tecnológico
  lista_tecnologia <- c("26", "28", "62", "63")  # Eletrônicos, Máquinas, TI, Telecom
  
  dados_tech_sp <- api$get_saldo_emprego_detalhado_por_lista_cnae(
    nivel_agregacao = "estadual",
    sigla_uf = "SP",
    nivel_cnae = 2,
    lista_cnae = lista_tecnologia,
    data_minima = "2023-06-01"
  )
  
  if (!is.null(dados_tech_sp) && nrow(dados_tech_sp) > 0) {
    # Agrupar por mês
    dados_tech_agrupados <- dados_tech_sp %>%
      group_by(competencia) %>%
      summarise(
        saldo_emprego = sum(saldo_emprego, na.rm = TRUE),
        admissoes = sum(admissoes, na.rm = TRUE),
        desligamentos = sum(desligamentos, na.rm = TRUE),
        .groups = 'drop'
      )
    
    cat("📊 Registros agrupados:", nrow(dados_tech_agrupados), "\n")
    
    cat("\n📅 Últimos 3 meses do setor tech em SP:\n")
    kable(tail(dados_tech_agrupados, 3), 
          caption = "Setor Tecnológico - São Paulo", 
          format.args = list(big.mark = ","))
    
    ultimo_emprego_tech <- tail(dados_tech_agrupados$saldo_emprego, 1)
    cat("\n🚀 Emprego tech em SP (último mês):", 
        format(ultimo_emprego_tech, big.mark = ",", decimal.mark = "."), "\n")
    
  } else {
    cat("❌ Dados não disponíveis para setor tecnológico em SP\n")
  }
  
}, error = function(e) {
  cat("❌ Erro ao obter dados tecnológicos:", e$message, "\n")
})
```

---

## 4. 📊 Função criar_indice - Análise Temporal

### 4.1 Criação de Índices com Dados Mensais

```{r criar_indice_mensal}
# Exemplo 7: Criar índices temporais com dados mensais
cat("📈 Criando Índices Temporais - Dados Mensais\n")

if (exists("dados_alimentos") && !is.null(dados_alimentos) && nrow(dados_alimentos) > 0) {
  tryCatch({
    # Preparar dados para índice
    dados_alimentos$ano <- year(as.Date(paste0(dados_alimentos$competencia, "-01")))
    
    # Criar índice com base em 2023
    dados_com_indice <- criar_indice(
      df = dados_alimentos,
      ano_base = 2023,
      coluna_data = 'ano', 
      colunas_valores = c('saldo_emprego', 'admissoes', 'desligamentos')
    )
    
    cat("✅ Índices criados para", nrow(dados_com_indice), "registros\n")
    
    # Mostrar dados com índices
    cat("\n📊 Dados com índices (últimas 5 linhas):\n")
    colunas_mostrar <- c('competencia', 'saldo_emprego', 'saldo_emprego_indice')
    if ('admissoes_indice' %in% names(dados_com_indice)) {
      colunas_mostrar <- c(colunas_mostrar, 'admissoes_indice')
    }
    
    kable(tail(dados_com_indice[colunas_mostrar], 5), 
          caption = "Dados com Índices Temporais",
          format.args = list(big.mark = ","))
    
    # Análise de crescimento
    if ('saldo_emprego_indice' %in% names(dados_com_indice)) {
      ultimo_indice <- tail(dados_com_indice$saldo_emprego_indice, 1)
      crescimento <- ultimo_indice - 100
      cat("\n📈 Crescimento do emprego desde 2023:", round(crescimento, 1), "%\n")
    }
    
  }, error = function(e) {
    cat("❌ Erro ao criar índices:", e$message, "\n")
  })
} else {
  cat("❌ Dados de alimentos não disponíveis para criar índices\n")
}
```

### 4.2 Análise de Índices com Dados Anuais

```{r criar_indice_anual}
# Exemplo 8: Dados anuais com índices - análise histórica
cat("📅 Análise Histórica com Dados Anuais\n")

tryCatch({
  api <- Emprego$new()
  
  # Obter dados anuais de estoque (usando função específica se disponível)
  dados_estoque_historico <- api$get_dados_estoque_emprego_nacional(
    nivel_cnae = 2,
    codigo_cnae = "10",
    ano_minimo = 2019
  )
  
  if (!is.null(dados_estoque_historico) && nrow(dados_estoque_historico) > 0) {
    cat("📊 Dados históricos obtidos:", nrow(dados_estoque_historico), "anos\n")
    
    # Mostrar dados históricos
    kable(dados_estoque_historico, caption = "Dados Históricos de Estoque de Emprego")
    
    # Criar índice com base em 2019
    dados_estoque_indice <- criar_indice(
      df = dados_estoque_historico,
      ano_base = 2019,
      coluna_data = 'ano',
      colunas_valores = 'estoque_emprego'
    )
    
    cat("\n📈 Evolução do Estoque de Emprego (Base 2019 = 100):\n")
    kable(dados_estoque_indice[c('ano', 'estoque_emprego', 'estoque_emprego_indice')],
          caption = "Evolução com Índices",
          format.args = list(big.mark = ","))
    
    # Calcular crescimento acumulado
    if (nrow(dados_estoque_indice) > 1) {
      crescimento_total <- tail(dados_estoque_indice$estoque_emprego_indice, 1) - 100
      anos_periodo <- tail(dados_estoque_indice$ano, 1) - dados_estoque_indice$ano[1]
      crescimento_anual <- ((tail(dados_estoque_indice$estoque_emprego_indice, 1) / 100) ^ (1/anos_periodo) - 1) * 100
      
      cat("\n📊 Crescimento total do período:", round(crescimento_total, 1), "%\n")
      cat("📈 Crescimento médio anual:", round(crescimento_anual, 1), "%\n")
    }
    
  } else {
    cat("❌ Dados históricos não disponíveis\n")
  }
  
}, error = function(e) {
  cat("❌ Erro ao obter dados históricos:", e$message, "\n")
})
```

---

## 5. 🎯 Exemplos Práticos e Visualizações

### 5.1 Análise Setorial Completa

```{r analise_setorial}
# Exemplo 9: Análise setorial - Indústria vs Serviços
cat("🏭 vs 🏢 Análise Setorial - Indústria vs Serviços\n")

# Definir setores
setores <- list(
  "Indústria" = as.character(10:33),    # Divisões 10-33
  "Serviços" = as.character(45:83)      # Divisões 45-83
)

resultados_setoriais <- list()
api <- Emprego$new()

for (nome_setor in names(setores)) {
  tryCatch({
    lista_cnae <- setores[[nome_setor]]
    
    dados_setor <- api$get_saldo_emprego_detalhado_por_lista_cnae(
      nivel_agregacao = "nacional",
      nivel_cnae = 2,
      lista_cnae = lista_cnae,
      data_minima = "2023-06-01"
    )
    
    if (!is.null(dados_setor) && nrow(dados_setor) > 0) {
      # Agrupar por mês
      dados_agrupados <- dados_setor %>%
        group_by(competencia) %>%
        summarise(saldo_emprego = sum(saldo_emprego, na.rm = TRUE), .groups = 'drop')
      
      resultados_setoriais[[nome_setor]] <- dados_agrupados
      ultimo_saldo <- tail(dados_agrupados$saldo_emprego, 1)
      cat("✅", nome_setor, ":", format(ultimo_saldo, big.mark = ","), "empregos\n")
    } else {
      cat("❌", nome_setor, ": Dados não disponíveis\n")
    }
    
  }, error = function(e) {
    cat("❌ Erro no setor", nome_setor, ":", substr(e$message, 1, 50), "...\n")
  })
}

# Análise comparativa
if (length(resultados_setoriais) >= 2) {
  cat("\n📊 Análise Comparativa dos Setores:\n")
  for (nome_setor in names(resultados_setoriais)) {
    dados <- resultados_setoriais[[nome_setor]]
    if (nrow(dados) > 1) {
      saldo_atual <- tail(dados$saldo_emprego, 1)
      saldo_anterior <- dados$saldo_emprego[1]
      variacao <- ((saldo_atual - saldo_anterior) / saldo_anterior) * 100
      cat("📈", nome_setor, ": Variação de", sprintf("%+.1f", variacao), "% no período\n")
    }
  }
}
```

### 5.2 Visualizações dos Dados

```{r visualizacoes}
# Exemplo 10: Visualizações dos dados obtidos
cat("📊 Criando Visualizações dos Dados\n")

# Gráfico 1: Evolução temporal nacional (se dados disponíveis)
if (exists("dados_alimentos") && !is.null(dados_alimentos) && nrow(dados_alimentos) > 0) {
  
  # Preparar dados para visualização
  dados_alimentos$competencia_date <- as.Date(paste0(dados_alimentos$competencia, "-01"))
  
  # Gráfico de evolução do saldo
  p1 <- ggplot(dados_alimentos, aes(x = competencia_date, y = saldo_emprego)) +
    geom_line(color = "steelblue", size = 1.2) +
    geom_point(color = "darkblue", size = 2) +
    labs(
      title = "Evolução do Saldo de Emprego",
      subtitle = "Indústria Alimentícia - Nacional",
      x = "Período",
      y = "Saldo de Emprego"
    ) +
    theme_minimal() +
    theme(
      plot.title = element_text(hjust = 0.5, size = 14, face = "bold"),
      plot.subtitle = element_text(hjust = 0.5, size = 12)
    ) +
    scale_y_continuous(labels = function(x) format(x, big.mark = ",", scientific = FALSE))
  
  print(p1)
  
  # Gráfico admissões vs desligamentos
  dados_long <- dados_alimentos %>%
    select(competencia_date, admissoes, desligamentos) %>%
    tidyr::pivot_longer(cols = c(admissoes, desligamentos), 
                       names_to = "tipo", values_to = "valor")
  
  p2 <- ggplot(dados_long, aes(x = competencia_date, y = valor, color = tipo)) +
    geom_line(size = 1.2) +
    geom_point(size = 2) +
    labs(
      title = "Admissões vs Desligamentos",
      subtitle = "Indústria Alimentícia - Nacional", 
      x = "Período",
      y = "Quantidade",
      color = "Tipo"
    ) +
    theme_minimal() +
    theme(
      plot.title = element_text(hjust = 0.5, size = 14, face = "bold"),
      plot.subtitle = element_text(hjust = 0.5, size = 12),
      legend.position = "bottom"
    ) +
    scale_color_manual(values = c("admissoes" = "green", "desligamentos" = "red"),
                      labels = c("Admissões", "Desligamentos")) +
    scale_y_continuous(labels = function(x) format(x, big.mark = ",", scientific = FALSE))
  
  print(p2)
}

# Gráfico 2: Ranking de setores (se disponível)
if (length(resultados_setoriais) > 0) {
  
  # Preparar dados para gráfico de barras
  dados_ranking <- data.frame(
    Setor = names(resultados_setoriais),
    Emprego = sapply(resultados_setoriais, function(x) tail(x$saldo_emprego, 1)),
    stringsAsFactors = FALSE
  )
  
  dados_ranking <- dados_ranking[order(dados_ranking$Emprego, decreasing = TRUE), ]
  dados_ranking$Setor <- factor(dados_ranking$Setor, levels = dados_ranking$Setor)
  
  p3 <- ggplot(dados_ranking, aes(x = Setor, y = Emprego, fill = Setor)) +
    geom_col(alpha = 0.8) +
    labs(
      title = "Comparação Setorial - Emprego",
      subtitle = "Indústria vs Serviços (Dados Nacionais)",
      x = "Setor",
      y = "Emprego Total"
    ) +
    theme_minimal() +
    theme(
      plot.title = element_text(hjust = 0.5, size = 14, face = "bold"),
      plot.subtitle = element_text(hjust = 0.5, size = 12),
      legend.position = "none"
    ) +
    scale_fill_brewer(palette = "Set2") +
    scale_y_continuous(labels = function(x) format(x, big.mark = ",", scientific = FALSE)) +
    geom_text(aes(label = format(Emprego, big.mark = ",")), 
              vjust = -0.5, size = 4, fontface = "bold")
  
  print(p3)
}

cat("✅ Visualizações geradas com sucesso!\n")
```

---

## 6. 📝 Resumo e Conclusões

```{r resumo}
# Exemplo 11: Resumo da demonstração
cat("📋 RESUMO DA DEMONSTRAÇÃO\n")
cat("==================================================\n")

resumo_execucao <- list(
  "Funcionalidades Testadas" = c(
    "✅ Dados Nacionais (divisão, grupo, agrupados)",
    "✅ Dados Estaduais (múltiplos estados)",  
    "✅ Dados Municipais (São Paulo capital)",
    "✅ Função criar_indice (análise temporal)",
    "✅ Agrupamentos por setor",
    "✅ Rankings regionais",
    "✅ Visualizações dos dados"
  ),
  
  "Níveis CNAE Testados" = c(
    "📊 Divisão (nível 2): Indústria Alimentícia (10)",
    "📊 Grupo (nível 3): Frigoríficos (101)",  
    "📊 Agrupamentos: Indústria, Serviços, Tecnologia"
  ),
  
  "Geografias Testadas" = c(
    "🇧🇷 Nacional: Todos os setores",
    "🏛️ Estadual: SP, RJ, MG, RS, PR, SC", 
    "🏙️ Municipal: São Paulo Capital"
  )
)

for (categoria in names(resumo_execucao)) {
  cat("\n", categoria, ":\n", sep = "")
  for (item in resumo_execucao[[categoria]]) {
    cat("  ", item, "\n")
  }
}

cat("\n==================================================\n")
cat("🎯 PRÓXIMOS PASSOS SUGERIDOS:\n")
cat("1. 📈 Analisar tendências de longo prazo com dados históricos\n")
cat("2. 🗺️ Expandir análise para mais municípios\n") 
cat("3. 📊 Criar dashboards interativos com os dados\n")
cat("4. 🔍 Investigar setores específicos em detalhes\n")
cat("5. 📱 Automatizar coleta e análise periódica\n")

cat("\n🚀 Biblioteca SDIC em R operacional e funcional!\n")
cat("📚 Para mais informações, consulte o README.md\n")

# Informações do sistema
cat("\n💻 Informação do Sistema:\n")
cat("R version:", R.version.string, "\n")
cat("Data de execução:", format(Sys.time(), "%Y-%m-%d %H:%M:%S"), "\n")
```

---

## 📚 Informações Adicionais

Este documento demonstra o uso completo da biblioteca SDIC em R. Para mais informações:

- **Documentação**: Consulte o [README.md](../README.md)
- **Instalação**: Siga o guia em [INSTALL.md](../INSTALL.md)
- **Testes**: Execute `source("../testes_consolidados.R")` para validação completa
- **Suporte**: Abra uma issue no GitHub para questões técnicas

**Versão da biblioteca**: 0.3.2  
**Última atualização**: Abril 2026