---
title: "Demo: Estoque de Emprego (R)"
output: html_document
---

# Demo: Estoque de Emprego (R)

Este documento demonstra os métodos disponíveis para consulta de **estoque de emprego** utilizando a biblioteca `sdic_libraries` em R.

## Métodos disponíveis

| Função R | Descrição |
|---|---|
| `get_estoque_emprego_nacional` | Estoque nacional com filtro por CNAE |
| `get_estoque_emprego_estadual` | Estoque por UF com filtro por CNAE |
| `get_estoque_emprego_nacional_lista_cnae` | Estoque nacional para lista específica de CNAEs (POST) |
| `get_estoque_emprego_nacional_grupos_cnae` | Estoque nacional agrupando CNAEs (POST) |
| `get_estoque_emprego_estadual_lista_cnae` | Estoque estadual para lista específica de CNAEs (POST) |
| `get_estoque_emprego_estadual_grupos_cnae` | Estoque estadual agrupando CNAEs (POST) |

## 1. Configuração

```{r}
library(dplyr)
# Ajuste o caminho conforme necessário
source('../R/emprego.R')

emprego <- Emprego()
cat('Cliente inicializado com sucesso.\n')
```

## 2. Estoque Nacional

### 2.1 Todos os setores — nível divisão (padrão)

```{r}
dados_nacional <- get_estoque_emprego_nacional(emprego, nivel_cnae = 2, agregado = TRUE)
df_nacional <- as.data.frame(dados_nacional)
cat('Registros retornados:', nrow(df_nacional), '\n')

colunas_removidas_esperadas <- names(df_nacional)[
  grepl('uf|estado|municipio|grupo|subclasse', tolower(names(df_nacional)))
]
cat('Colunas com granularidade acima do solicitado:', paste(colunas_removidas_esperadas, collapse = ', '), '\n')

head(df_nacional)
```

```{r}
df_nacional %>% group_by(ano) %>% summarise(estoque_trabalhadores = sum(estoque_trabalhadores))
```

```{r}
df_nacional %>% filter(ano == 2022) %>% group_by(ano) %>% summarise(estoque_trabalhadores = sum(estoque_trabalhadores))
```

### 2.2 Estoque nacional agregado (soma de todos os estados)

```{r}
dados_nacional_agg <- get_estoque_emprego_nacional(emprego, nivel_cnae = 2, agregado = FALSE)
df_nacional_agg <- as.data.frame(dados_nacional_agg)
cat('Registros retornados:', nrow(df_nacional_agg), '\n')
head(df_nacional_agg, 50)
```

### 2.3 Filtrando por CNAEs específicos — nível grupo

```{r}
codigos <- c('01', '26', '62')
dados_nacional_cnae <- get_estoque_emprego_nacional(emprego, codigos_cnae = codigos, nivel_cnae = 2, agregado = FALSE)
df_nacional_cnae <- as.data.frame(dados_nacional_cnae)
cat('Registros retornados:', nrow(df_nacional_cnae), '\n')
df_nacional_cnae %>% filter(sigla_uf == 'SP')
```

## 3. Estoque Estadual

### 3.1 Todos os setores de uma UF

```{r}
dados_sp <- get_estoque_emprego_estadual(emprego, ufs = 'SP', nivel_cnae = 2)
df_sp <- as.data.frame(dados_sp)
cat('Registros retornados (SP):', nrow(df_sp), '\n')
colunas_removidas_esperadas_sp <- names(df_sp)[
  grepl('municipio|ibge|grupo|subclasse', tolower(names(df_sp)))
]
cat('Colunas com granularidade acima do solicitado:', paste(colunas_removidas_esperadas_sp, collapse = ', '), '\n')
head(df_sp[df_sp$ano == 2022, ])
```

### 3.2 Filtrando por CNAEs para uma UF

```{r}
dados_sp_cnae <- get_estoque_emprego_estadual(emprego, ufs = 'SP', codigos_cnae = c('10', '26', '62'), nivel_cnae = 2)
df_sp_cnae <- as.data.frame(dados_sp_cnae)
cat('Registros retornados (SP | CNAEs 10, 26, 62):', nrow(df_sp_cnae), '\n')
head(df_sp_cnae)
```

## 4. Estoque Nacional — Lista de CNAEs (POST)

```{r}
lista_cnae <- c('10', '13', '14', '15', '16', '17', '18', '19', '20')
dados_lista <- get_estoque_emprego_nacional_lista_cnae(emprego, codigos_cnae = lista_cnae, nivel_cnae = 2, agregado = TRUE)
df_lista <- as.data.frame(dados_lista)
cat('Registros retornados:', nrow(df_lista), '\n')
head(df_lista)
```

## 5. Estoque Nacional — Grupos de CNAEs (POST)

```{r}
grupos <- list(
  list(nome_grupo = 'Indústria de Transformação', codigos_cnae = c('10', '13', '14', '15', '16', '17', '18')),
  list(nome_grupo = 'Tecnologia da Informação', codigos_cnae = c('26', '61', '62', '63'))
)
dados_grupos <- get_estoque_emprego_nacional_grupos_cnae(emprego, grupos_cnae = grupos, nivel_cnae = 2, agregado = TRUE)
df_grupos <- as.data.frame(dados_grupos)
cat('Registros retornados:', nrow(df_grupos), '\n')
head(df_grupos)
```

## 6. Estoque Estadual — Lista de CNAEs (POST)

```{r}
dados_rj_lista <- get_estoque_emprego_estadual_lista_cnae(emprego, ufs = 'RJ', codigos_cnae = c('10', '13', '14', '20'), nivel_cnae = 2)
df_rj_lista <- as.data.frame(dados_rj_lista)
cat('Registros retornados (RJ):', nrow(df_rj_lista), '\n')
head(df_rj_lista)
```

## 7. Estoque Estadual — Grupos de CNAEs (POST)

```{r}
grupos_mg <- list(
  list(nome_grupo = 'Agronegócio', codigos_cnae = c('01', '02', '03', '10', '11')),
  list(nome_grupo = 'Construção Civil', codigos_cnae = c('41', '42', '43'))
)
dados_mg_grupos <- get_estoque_emprego_estadual_grupos_cnae(emprego, ufs = 'MG', grupos_cnae = grupos_mg, nivel_cnae = 2)
df_mg_grupos <- as.data.frame(dados_mg_grupos)
cat('Registros retornados (MG):', nrow(df_mg_grupos), '\n')
head(df_mg_grupos)
```

## 8. Comparativo entre estados

```{r}
lista_ufs <- c('SP', 'RJ', 'MG', 'RS', 'PR')
cnae_ti <- c('62')
dados_comparativo <- get_estoque_emprego_estadual(emprego, ufs = lista_ufs, codigos_cnae = cnae_ti, nivel_cnae = 2)
df_comparativo <- as.data.frame(dados_comparativo)
cat('Total de registros:', nrow(df_comparativo), '\n')
head(df_comparativo, 10)
```
